# 无息借款

提问人：kenlove620 时间：2020-04-09 08:11:03
请教陈版，子公司向母公司提供无息借款，假如借款是 200 万，期限 2 年，折现回来 170 万，那是否会计处理方式如下，交易第一天就视同分配股利？
子公司：
借：长期应收款 200
贷：银行存款 -200
借：未分配利润 30 （视同分配股利）
贷：长期应收款-利息调整 -30
后续期间随着时间摊销
借：长期应收款-利息调整
贷：利息收入
母公司：
借：银行存款 200
贷：长期应付款 -200
借：长期应付款-利息调整 30
贷：投资收益 -30（视同收到股利）
后续期间随着时间摊销
借：利息费用
贷：长期应付款-利息调整

回答人：chenyiwei
一般是将折现损失部分作为子公司对母公司的分配处理，单习惯上子公司是冲减资本公积，母公司是贷记长期股权投资成本，视同收回投资，将长期股权投资账面价值冲减至零后的剩余差额才是确认投资收益。